# 新收入准则下房地产收入确认问题

提问人：那片天空 05020502 时间：2020-02-20 08:05:30
房地产公司已办理竣工验收，因涉及城市管理问题，需要全部进行小的安装工程，因此签订补充协议，将于 2020 年向业主进行交房验收。在新收入准则下，因未向业主交付未转移控制权，企业能否确认为当期收入？

回答人：chenyiwei
应对照新准则第四条和第十三条的规定判断控制权是否已经转移。一般理解，商品房销售业务，在新准则下，如果尚未交付（业主未确认接受），则不能确认销售收入。